ACORDAO-COMPLETO-2350757

ACÓRDÃO DE RELAÇÃO

ACÓRDÃO DE RELAÇÃO 3616/2019 ATA 15/2019 - PRIMEIRA CÂMARA

Acórdão 3616/2019-TCU-Primeira Câmara
Trata-se de representação apresentada por Luiz Conceição de Almeida a respeito de possíveis irregularidades ocorridas nos pregões eletrônicos 5/2017 e 37/2017, promovidos pelo Hospital Universitário Professor Alberto Antunes (HUPAA-UFAL) , cujos objetos foram registros de preços para eventuais “contratação de empresa especializada na prestação de serviço de manipulação e fornecimento de nutrição parenteral” e “aquisição de medicamentos anestésicos e controlados”, respectivamente.
Considerando que esta representação preenche os requisitos previstos nos arts. 235 e 237, VII, do RI/TCU c/c o art. 113, § 1º, da Lei 8.666/1993, e no art. 103, § 1º, da Resolução – TCU 259/2014;
Considerando que a alegada irregularidade relativa a ausência dos preços de referência nos editais 5/2017 e 37/2017 é improcedente, haja vista que, nos termos de referência anexos aos editais, encontram-se expressamente indicados os preços globais de referência (itens 5.1 a 5.3 do termo de referência do edital 5/2017, peça 3, p. 19; e itens 5.1 a 5.3 do termo de referência do edital 37/2017, peça 4, p. 22) ;
Considerando que, dos trechos dos termos de referência supracitados, infere-se que foram elaborados os orçamentos detalhados em planilha, com base em preços constantes do Comprasnet, e que os preços unitários de referência também foram disponibilizados aos interessados, haja vista o disposto nos itens 24.9 dos referidos editais (peça 3, p.16, e peça 4, p.15) ;
Considerando que, nas licitações na modalidade de pregão, os orçamentos estimados em planilhas de quantitativos e preços unitários e, se for o caso, os preços máximos unitários e global não constituem elementos obrigatórios do edital, devendo, no entanto, estar inseridos nos autos do respectivo processo licitatório;
Considerando que a alegada ausência de critérios de sustentabilidade ambiental é improcedente, uma vez que, em ambos, editais existem cláusulas tratando do assunto;
Os Ministros do Tribunal de Contas da União, reunidos em Sessão da Primeira Câmara, ACORDAM, por unanimidade, com fundamento nos artigos 143, incisos III, e V, alínea “a”, 169, inciso III, 235 e 237, do Regimento Interno/TCU, em conhecer a presente representação, para, no mérito, considerá-la improcedente; dar ciência da deliberação adotada ao representante e ao Hospital Universitário Professor Alberto Antunes; e arquivar o processo, de acordo com os pareceres emitidos pela Sec-AL (peças 11-13) :
1. Processo TC-Processo 035.431/2017-2 (REPRESENTAÇÃO) 
	1.1. Interessado: Secretaria de Controle Externo do TCU/AL (00.414.607/0002-07) 
	1.2. Órgão/Entidade: Universidade Federal de Alagoas
	1.3. Relator: Ministro Walton Alencar Rodrigues
	1.4. Representante do Ministério Público: não atuou
	1.5. Unidade Técnica: Secretaria de Controle Externo de Aquisições Logísticas (Selog) .
	1.6. Representação legal: não há.
	1.7. Determinações/Recomendações/Orientações: não há.

Primeira Câmara

Universidade Federal de Alagoas

WALTON ALENCAR RODRIGUES

não há.

Não atuou

REPRESENTAÇÃO (REPR)

Secretaria de Controle Externo de Aquisições Logísticas (Selog).